# 股份支付一个例题

提问人：liubin988513 时间：2014-06-09 01:06:06
IGExample 4 Grant with a performance condition, in which the exercise pricevaries BackgroundAt the beginning of year 1, an entity grantsto a senior executive 10,000 share options, conditional upon the executive remaining in the entity’s employuntil the end of year 3. The exercise price is CU40. However, the exerciseprice drops to CU30 if the entity’s earnings increase by at least an average of10 per cent per year over the three-year period. On grant date, the entity estimates that the fair value of the shareoptions, with an exercise price of CU30, is CU16 per option. If the exercise price is CU40, the entity estimates that the share options have a fairvalue of CU12 per option.During year 1, the entity’s earningsincreased by 12 per cent, and the entity expects that earnings will continue toincrease at this rate over the next two years. The entity therefore expectsthat the earnings target will be achieved, and hence the share options willhave an exercise price of CU30.During year 2, the entity’s earningsincreased by 13 per cent, and the entity continues to expect that the earningstarget will be achieved. During year 3, the entity’s earnings increasedby only 3 per cent, and therefore the earnings target was not achieved. Theexecutive completes three years’ service, and therefore satisfies the servicecondition. Because the earnings target was not achieved, the 10,000 vestedshare options have an exercise price of CU40. Because the exercise price varies dependingon the outcome of a performance condition that is not a market condition, theeffect of that performance condition (ie the possibility that the exerciseprice might be CU40 and the possibility that the exercise price might be CU30)is not taken into account when estimating the fair value of the share optionsat grant date. Instead, the entity estimates the fair value of the shareoptions at grant date under each scenario (ie exercise price of CU40 andexercise price of CU30) and ultimately revises the transaction amount toreflect the outcome of that performance condition, as illustrated below.年份 计算过程累计确认的费用当年度确认费用第一年度 10000 16/310000 16/310000 16/3 第二年度 10000 16 2/3-10000 12/310000 16 2/310000 16 2/3-10000 12/3 第三年度 10000 12 3/3-10000 16 2/310000 12 3/310000 12 3/3-10000 16*2/3请教陈老师：第 3 年度为什么调整授予日的公允价值了？是因为当时授予日公允价值估计错了？那股票价格波动也肯定会估计不准确的，也要修改？这个例子也不属于修改股份支付的条件【即使修改，也只是增加需要处理，减少不处理的】。 BC236 In addition to the above issues, during its redeliberation of the proposals in ED 2 the Board also considered more detailed issues relating to modifications and cancellations. Specifically, the Board considered: (a) a modification that results in a decrease in fair value (ie the fair value of the modified instrument is less than the fair value of the original instrument, measured at the date of the modification). (b) a change in the number of equity instruments granted (increase and decrease). (c) a change in services conditions, thereby changing the length of the vesting period (increase and decrease). (d) a change in performance conditions, thereby changing the probability of vesting (increase and decrease). (e) a change in the classification of the grant, from equity to liabilities. BC237 The Board concluded that having adopted a grant date measurement method, the requirements for modifications and cancellations should ensure that the entity cannot, by modifying or cancelling the grant of shares or share options,avoid recognising remuneration expense based on the grant date fair values.Therefore, the Board concluded that, for arrangements that are classified as equity-settled arrangements (at least initially), the entity must recognise the grant date fair value of the equity instruments over the vesting period, unless the employee fails to vest in those equity instruments under the terms of the original vesting conditions. 该贴已经同步到 liubin988513的微博

回答人：chenyiwei
根据该举例的Application of requirements： Because the exercise price varies depending on the outcome of a performance condition that is not a market condition, the effect of that performance condition (ie the possibility that the exercise price might be CU40 and the possibility that the exercise price might be CU30) is not taken into account when estimating the fair value of the share options at grant date. Instead, the entity estimates the fair value of the share options at grant date under each scenario (ie exercise price of CU40 and exercise price of CU30) and ultimately revises the transaction amount to reflect the outcome of that performance condition, as illustrated below. 也就是，并不是根据实际行权日的公允价值重新计算股份支付费用总额，而是在授予日就根据不同情况下可能的行权价格测算各种可能行权价格对应的期权在授予日的公允价值，最终根据实际授予价格和授予日测算的对应期权公允价值，调整股份支付的费用总额。但无论如何变化，最终所使用的公允价值都是在授予日的公允价值，以体现本案例不涉及市场条件，以及属于权益结算的股份支付的性质。